

CONTACTO



299-4540020



danik_7@hotmail.com



Cinco Saltos, Río Negro

IDIOMAS & SISTEMAS

- Inglés Básico
- Autocad Intermedio
- Ms Office (Word-Excel-Power Point-Access) Intermedio
- Microsoft Project Intermedio

REFERENCIAS

Carlos Lagos

Jefe de Control. Vital Maycar



299-4700436

DANIELAKIPPES

Técnica Sup en Mantenimiento Industrial

SOBRE MI

Estudiante de Mantenimiento Industrial con excelentes habilidades de organización, resolución de problemas y planificación de tareas, adquiridas en experiencias laborales pasadas y en la universidad. Destreza para liderar tareas en equipo para alcanzar los objetivos propuestos. Dinámica. Excelentes habilidades interpersonales.

EXPERIENCIA LABORAL

Q 2020- Actualidad

EMPRENDIMIENTO PERSONAL EN TALLER DE SOLDADURA

Realización de estructuras de hierro de uso particular. Reparación de enrejados. Confección de amoblamientos de interior y exterior a medida.

2017 - 2020

VITAL MAYCAR S.A

Encargada de línea de facturación con personal a cargo. Tareas administrativas afines a facturación de comisionistas y responsables inscriptos. Gestión de inventario.

EDUCACIÓN

2022- Actualidad

Tecnicatura Superior en Mantenimiento Industrial

Universidad Nacional de Río Negro (UNRN)

Cursando el segundo año de la carrera

2016

Bachiller

Mariano Moreno-Faena

Secundario Completo